臺灣雲林地方法院刑事判決　　　　　　　　99年度訴字第89號
公　訴　人　臺灣雲林地方法院檢察署檢察官
被　　　告　許家旗
選任辯護人　陳　隆律師
　　　　　　蕭智元律師
上列被告因偽造文書等案件，經檢察官提起公訴（98年度偵字第
6138號、第6148號、第6149號、第6150號、第6151號、第6155號
、99年度偵字第23號、第338 號、第431 號、第434 號、第497
號、第627 號、第674 號、第714 號），經本院判決如下：
    主  文
許家旗無罪。
    理  由
一、公訴意旨略以：被告許家旗（綽號：學長），加入李國方所
    組成偽造證件再冒名申請金融帳戶之集團，成員至少有：陳
    光佑、蘇畇嘉、林維揚、鄭以徽（綽號：徽徽）、何思葦（
    綽號：珠珠）、蔡吉銘（綽號：小明、小銘）、陳新火（綽
    號：阿伯、潘兄）、林和宏、石淑真（綽號：阿妹、蜻蜓）
    及真實姓名年籍不詳綽號「阿兄」之男子等人，並由李國方
    承租位於臺中市○○路某處房屋作為聯絡據點，由林和宏承
    租位於臺中市○○路○段15號12樓之9 房屋置放偽造證件之
    機具、材料，渠等均基於共同意圖為自己不法之所有，並意
    圖供冒用身分、共同基於偽造國民身分證、特種文書及印章
    並持以行使偽造特種文書、行使偽造私文書及詐欺取財之共
    同犯意聯絡，分工方式為：(一)、先由李國方在網路上向真實
    姓名年籍不詳綽號「阿宏」之人收集如附表一所示遭冒名者
    之身分資料，再由鄭以徽、何思葦、蔡吉銘、陳新火、林維
    揚及真實姓名年籍不詳之男子等人，充當偽造證件之冒名開
    戶人，提供用作製作偽造國民身分證、全民健康保險卡之照
    片及電磁紀錄檔予陳光佑或李國方，李國方再將該身分資料
    、照片及電磁紀錄檔等物交給林和宏，由林和宏指示石淑真
    自行或教導許家旗沿用前開身分資料，先裁切空白身分證或
    以藥劑將全民健康保險卡上之資料抹去，分別利用電腦文書
    處理器將該身分資料輸入後，列印該已裁切完成之空白身分
    證及已抹去人別資料之全民健康保險卡上，並於上開身分證
    上蓋上「內政部印」之偽造印文後以護背機加以護背，及待
    變造完成之全民健康保險卡風乾後，偽造至少如附表一所示
    之遭冒名者之國民身分證、全民健康保險卡，足以生損害於
    如附表一所示之遭冒名身分人及戶籍機關、中央健康保險局
    對全民健康保險卡核發業務之正確性及國家對國民身分證件
    管理之正確性；另李國方因遭多件刑事案件通緝，為躲避警
    方查驗身分，而逕自拿取不知情之李承昌身分資料，以上開
    方式，沿用其兄弟「李承昌」之名義，偽造「李承昌」名義
    之全民健康保險卡，以供對外出示身分而躲避通緝之追捕，
    足以生損害於李承昌及中央健康保險局對全民健康保險卡核
    發業務之正確性。(二)、上開如附表一所示之偽造國民身分證
    、全民健康保險卡完成後，即由李國方將該偽造完成之雙證
    件自行或經由陳光佑、蘇畇嘉、林維揚、綽號「阿兄」之人
    交予如附表一所示之冒名開戶者，並在前往欲冒名開戶之金
    融機構途中，利用不知情之刻印者偽刻如附表一遭冒名者姓
    名之印章，再由如附表一所示之冒名開戶者，持有其照片之
    偽造國民身分證、健保卡及偽刻之印章，於附表一所示所示
    之時間，至附表一所示之金融機構，冒用如附表一所示之遭
    冒名者之名義，申請開立帳戶，並在客戶基本資料表及存戶
    開戶暨相關服務申請書上，偽造如附表一所示遭冒名者之署
    押及蓋用偽印文後，持向該金融機構行員行使，使不知情之
    該金融機構行員發給如附表一所示之金融機構帳戶存摺、金
    融卡及密碼條，該冒名開戶者於取得其冒名申請所得之如附
    表一所示之金融機構帳戶之存摺、金融卡及密碼後，均交予
    李國方或由陳光佑、蘇畇嘉、林維揚、綽號「阿兄」之人轉
    交李國方，並領取開立每份金融機構帳戶資料新臺幣（下同
    ）2,000 元至3,000 元之報酬，足生損害如附表一所示之遭
    冒名者及該等金融機構對客戶管理之正確性。該等冒名開立
    之帳戶，則由李國方以每份金融帳戶2 萬多元之對價轉賣予
    同業供詐騙民眾金錢使用，或提供予其所合作之詐欺集團以
    附表一所示方式詐騙民眾金錢，並至少分別致謝宜珊、王婷
    儀、洪君融、游振興、林映均、蘇昱蓁、薛雨青、鄭如玲、
    李麗萍等人陷於錯誤，而分別於附表一所示時地匯入附表一
    所示款項至上開如附表一所示之冒名申設之帳戶內，該詐得
    款項之提領，除已由李國方轉賣予同業以供詐騙民眾金錢之
    帳戶使用者外，係由李國方、陳光佑自行或由李國方指示蘇
    畇嘉、林維揚、綽號「阿兄」等人擔任車手，持該帳戶之存
    摺、印章、提款卡及密碼，前往該金融機構或分行附近等候
    指示，俟該等詐欺集團成員通知李國方，則由該等車手持存
    摺或提款卡檢視詐欺款項是否匯入，並立刻前往該金融機構
    或分行臨櫃提款或以提款卡利用自動櫃員機，將詐欺所得款
    項提領一空，該提領得手款項並全數交予李國方，由李國方
    自提領得手之詐欺贓款中抽取百分之8 ，並分紅百分之2 或
    3 給前往領款之車手為渠等之獲利，再由李國方將其餘款項
    匯至其所合作之真實姓名年籍不詳詐欺集團成員指定之帳戶
    內而分贓。(三)、另陳新火除有上開冒名開戶之犯行外，復於
    民國98年11月26日，由陳光佑帶同並持偽造陳昭德之國民身
    分證、健保卡及印章，接續向臺灣大哥大股份有限公司（豐
    原中山特約門市）、遠傳電信股份有限公司（神岡社口特約
    服務中心）冒名申辦行動電話門號0000000000號、00000000
    00號門號，並在上開電信門號申請書上偽造陳昭德之署押，
    持之向該等電信公司行使，足生損害於陳昭德及臺灣大哥大
    股份有限公司、遠傳電信股份有限公司對客戶資料管理之正
    確性，陳新火於辦理上開行動電話後，旋於當日，將上開行
    動電話門號連同偽照雙證件等物，交付予陳光佑，陳光佑再
    將0000000000門號交予李國方使用。而認被告許家旗所為係
    犯刑法第218 條第1 項之偽造公印文、第216 條、第212 條
    之行使偽造特種文書、戶籍法第75條第2 項之行使偽造國民
    身分證及刑法第339 條第1 項之詐欺取財罪等語。
二、按犯罪事實應依證據認定之，無證據不得認定犯罪事實；不
    能證明被告犯罪者，應諭知無罪之判決，刑事訴訟法第154
    條第2 項、第301 條第1 項分別定有明文。再認定犯罪事實
    所憑之證據，雖不以直接證據為限，間接證據亦包括在內；
    ﹔然而無論直接或間接證據，其為訴訟上之證明，須於通常
    一般之人均不致有所懷疑，而得確信其為真實之程度者，始
    得據為有罪之認定，倘其證明尚未達到此一程度，而有合理
    之懷疑存在時，即無從為有罪之認定。且刑事訴訟法上所謂
    認定犯罪事實所憑之積極證據，係指適合於被告犯罪事實之
    認定之積極證據而言，雖不以直接證據為限，間接證據亦包
    括在內；然而無論直接或間接證據，其為訴訟上之證明，須
    於通常一般之人均不致有所懷疑，而得確信其為真實之程度
    者，始得據為有罪之認定，倘其證明尚未達到此一程度，而
    有合理之懷疑存在時，致使無從形成有罪之確信，根據「罪
    證有疑，利於被告」之證據法則，即不得遽為不利被告之認
    定。且事實審法院對於證據之取捨，依法雖有自由判斷之權
    ，然積極證據不足證明犯罪事實時，被告否認犯罪事實所持
    之抗辯或反證，縱屬不能成立或明顯虛偽，仍不能以此資為
    積極證據應予採信之理由，而遽為有罪之認定，最高法院30
    年上字第816 號、29年上字第3105號、30年上字第482 號、
    30年上字第1831號、40年臺上字第86號及76年臺上字第4986
    號等判例意旨參照。又依刑事訴訟法第161 條第1 項規定：
    檢察官就被告犯罪事實，應負舉證責任，並指出證明之方法
    。因此，檢察官對於起訴之犯罪事實，應負提出證據及說服
    之實質舉證責任。倘其所提出之證據，不足為被告有罪之積
    極證明，或其指出證明之方法，無從說服法院以形成被告有
    罪之心證，基於無罪推定之原則，自應為被告無罪判決之諭
    知，最高法院92年臺上字第128 號判例意旨參照。
三、公訴人認被告許家旗犯上開罪嫌，無非係以被告許家旗於偵
    查中之供述、同案被告石淑真、林和宏及李國方分別於警詢
    及偵查中之供述、證人李煥彬於警詢中之證述、附表二及三
    所示之監聽譯文、臺中市北屯區○○○街○ 段410 號4 樓之
    3 、臺中市○○路○ 段139 號2 樓之5 之自願搜索同意、搜
    索扣押筆錄及扣案如附表四至七所示之物（見臺灣雲林地方
    法院檢察署檢察官於99年3 月4 日補充理由書所載〉〈本院
    卷(四)第96頁至第97頁〉）等為其主要論據。
四、訊據被告許家旗固坦承同案被告李國方於98年12月5 日將如
    附表七編號1 至2 所示列表機及機具各1 台放置其位於彰化
    市○○路○段43巷6 號公司處，嗣經由同案被告李國方之介
    紹分別於98年12月6 日、8 日前往同案被告林和宏位於臺中
    市○○路○ 段15號12樓之9 住處之事實，惟堅決否認有何偽
    造文書之犯行，辯稱：我第2 次前往位於同案被告林和宏上
    開住處時，同案被告石淑真教我將資料輸入電腦後，係列印
    在Ａ4 的紙上面，不是列印在證件上，因為她說1 張證件成
    本很貴，而我發現是違法事情後，我告知同案被告李國方不
    想做，因此，我沒有參與本件之犯行等語，經查：
(一)、同案被告李國方於98年12月5 日將如附表七編號1 至2 所示
    列表機及機具各1 台放置在被告許家旗位於彰化市○○路○
    段43巷6 號公司，嗣被告許家旗經由同案被告李國方之介紹
    分別於98年12月6 日、8 日前往同案被告林和宏位於臺中市
    ○○路○ 段15號12樓之9 租屋處，由同案被告石淑真於同年
    12月8 日教導被告許家旗如何製作假證件過桯之事實，業經
    同案被告石淑真、林和宏、李國方分別於警詢、偵查中及本
    院審理均陳述明確（見偵字第338 號卷第8 頁至第9 頁、第
    109 頁、偵字第434 號卷第64頁至第65頁、第91頁至第93頁
    、第95頁至第96頁；本院卷(六)第245 頁至第250 頁背面、第
    303 頁背面、第304 頁背面至第305 頁背面、第308 頁至背
    面），並有如附表二編號1 至2 所示之通訊監察譯文在卷可
    稽（譯文頁碼見附表二編號1 至2 所載），復有扣案如附表
    七所示之物可憑，並為被告許家旗所供認（見本院卷(一)第20
    7 頁背面至第209 頁、本院卷(六)第309 頁）；同案被告林維
    揚於98年12月17日11時許，駕駛車牌號碼9309-PS 號自小客
    車搭載同案被告李國方及鄭以徽在國道高速公路斗南收費站
    被員警查獲，並扣有如附表四所示之物，而員警循線在同案
    被告何思葦及鄭以徽位於臺中市○○路50號8 樓之8 住處所
    扣得如附表五所示之物，嗣同案被告李國方請證人李煥彬前
    往被告許家旗位於彰化市○○路○段43巷6 號公司處取回附
    表七編號1 至2 所示列表機及機具各1 台後，於99年1 月20
    日交由警方，業經同案被告李國方供述明確（見偵字第6150
    號卷第4 頁至第5 頁、第148 頁；本院卷(五)第205 頁背面至
    第20 9頁），並經證人即同案被告李國方父親李煥彬於警詢
    中證述明確（見偵字第6150號卷第156 頁至第157 頁），復
    有搜索扣押筆錄及扣押物品目錄表附卷可參（見偵字第6150
    號卷第19頁至第21頁、第25頁至第26頁、第159 頁、偵字第
    6138號卷第11頁至第12頁）；員警於99年1 月11日在同案被
    告林和宏位於臺中市○○路○ 段15號12樓之9 租屋處，扣有
    如附表六所示之物，亦經同案被告林和宏供述明確（見偵字
    第338 號卷第6 頁背面、第107 頁），復有搜索扣押筆錄及
    扣押物品目錄表附卷可參（見偵字第338 號卷第51頁至第56
    頁），上開事實，均堪予認定。
(二)、被告許家旗雖於上開時、地學習製作假證件，則被告許家旗
    究有無分擔製作假證件之行為？抑或與同案被告李國方就本
    案偽造文書等犯行有無犯意之聯絡？經查：
１、按刑法上之共同正犯，包括「實行共同正犯」與「共謀共同
    正犯」，實行共同正犯以行為人彼此間有意思聯絡及行為分
    擔為要件；而共謀共同正犯，乃二人以上以共同犯罪之意思
    ，事前同謀，推由其中部分之人實行，其未參與實行之共謀
    者，依司法院釋字第109 號解釋，仍成立共同正犯。又共犯
    之成立，除共同實施犯罪行為者外，就其他人之行為負共犯
    之責者，以有意思聯絡為要件，若事前並未合謀，實施犯罪
    行為之際，又係出於行為者獨立之意思，即不負共犯之責（
    最高法院19年上字第694 號判例意旨參照）；以自己共同犯
    罪之意思，實行構成要件或構成要件以外之行為；或以幫助
    他人犯罪之意思，實行構成要件之行為者，均為共同正犯，
    因此論以共同正犯，對其具有何種犯罪之意思及實行何種犯
    罪行為，應依證據證明之；又以自己共同犯罪之意思，事先
    同謀之同謀共同正犯，因其並未實行犯罪行為，僅係以其參
    與犯罪之謀議，為其犯罪構成要件之要素，故對其係如何參
    與犯罪之謀議，亦應說明所憑之證據（最高法院97年度臺上
    字第4317號判決）；同謀共同正犯，因其並未參與犯罪構成
    要件之實施行為，僅係以其參與犯罪之謀議為其犯罪構成要
    件之要素，須以嚴格之證據證明其參與謀議（最高法院97年
    度臺上字第732 號判決）。因此，若被告並未實施犯罪行為
    ，同時，亦未能發現相當證據或證據不足以證明被告與實施
    犯罪之行為人間有意思聯絡，即難認被告與行為人成立共同
    正犯。
２、公訴意旨固認由同案被告林和宏指示同案被告石淑真自行或
    教導被告許家旗沿用前開身分資料，先裁切空白身分證或以
    藥劑將全民健康保險卡上之資料抹去，分別利用電腦文書處
    理器將該身分資料輸入後，列印該已裁切完成之空白身分證
    及已抹去人別資料之全民健康保險卡上，並於上開身分證上
    蓋上「內政部印」之偽造印文後以護貝機加以護貝，及待變
    造完成之全民健康保險卡風乾後，偽造至少如附表一所示之
    遭冒名者之國民身分證、全民健康保險卡，足以生損害於如
    附表一所示之遭冒名身分人及戶籍機關、中央健康保險局對
    全民健康保險卡核發業務之正確性及國家對國民身分證件管
    理之正確性等語，查被告許家旗係於98年12月8 日前往同案
    被告林和宏位於臺中市○○路○ 段15號12樓之9 租屋處，由
    同案被告石淑真教導如何製作假證件，已據本院認定如前，
    而本件依檢察官起訴書之附表一所示，同案被告蔡吉銘、陳
    新火、鄭以徽、何思葦，持用套印有渠等相片之虛偽證件，
    而冒用如附表一所示被冒名者之身分向金融機構開戶之時間
    除附表一編號8 所示之時間（依合作金庫商業銀行鼓山分行
    99年1 月28日合金鼓山字第0990000441號函所附之開戶資料
    ，同案被告何思葦開戶時間為98年12月15日〈雲檢98偵字61
    38號卷第81頁至第85頁〉，起訴書誤載為98年12月7 日）外
    ，餘均在98年12月8 日之前，則公訴人以被告許家旗於上開
    時、地學習製作假證件，而反推就本案起訴事實，與同案被
    告李國方等間，均有犯意聯絡、行為分擔，是否與事實相符
    ，尚非無疑。
３、關於本案同案被告蔡吉銘、陳新火、鄭以徽、何思葦，持用
    套印有渠等相片之虛偽證件，而冒用如附表一所示被冒名者
    之身分向金融機構開戶，究係由何人提供？
(1)、同案被告林和宏於99年1 月12日偵查中供稱：我在警詢筆錄
    稱我與李國方是製作偽造證件的工作夥伴，是指98年9 、10
    月李國方委託我們製造，他付款，做了2 次之後，他就說要
    由我負責提供假證件，由他帶人去銀行開戶；偽造假證件的
    冒名者的照片，是委託製作的人提供的等語（見偵字第338
    號卷第108 頁）；於99年1 月28日警詢中供稱：李國方先提
    供人頭資料給我，我就把資料交給石淑真，石淑真到臺中市
    ○○路地點，先把資料打入電腦，電腦就會將資料列印在預
    先向大陸買來的空白證件，再護貝就完工，完工之後我就將
    證件交給李國方；雖沒有講明要多少工資，石淑真有缺錢就
    向我拿錢等語（見偵字第434 號卷第76頁至第77頁）；同案
    被告石淑真於99年1 月28日偵查中供稱：是林和宏教我怎麼
    使用電腦設備偽造證件，要我把資料打進去；我幫他的時間
    是從98年8 月份，到98年12月中旬，中間是斷斷續續的；林
    和宏本身也會操作電腦設備偽造證件，但這段期間是只有我
    一個人幫他做；如果有急用，1 次大概我會跟林和宏拿2 、
    3 千元等語（見偵字第434 號卷第96頁至第97頁）；同案被
    告李國方98年12月18日偵查中供稱：扣案如附表四所示之偽
    造證件，是跟一個「小胖」在臺中拿的等語（見偵字第6150
    號卷第94頁）；98年12月18日本院羈押庭中供稱：如附表四
    所示林彤恩的偽造身分證，我是拿同案被告鄭以徽之照片給
    「小胖」做的等語（見本院98年度聲羈字第350 號卷第10頁
    ）；於100 年6 月28日本院審理時證稱：只有林和宏幫我製
    作假證件，同案被告蔡吉銘、陳新火、鄭以徽、何思葦所冒
    名之身分證及健保卡均是同案被告林和宏所提供的等語（見
    本院卷(六)第304 頁、第306 頁），依上開同案被告林和宏、
    石淑真及李國方之陳述內容相互觀之，可知同案被告蔡吉銘
    、陳新火、鄭以徽、何思葦，冒用如附表一所示被冒名者之
    身分向金融機構開戶，所持用套印有渠等相片之虛偽證件，
    係由同案被告李國方委由同案被告林和宏及石淑真所偽造無
    訛。
(2)、再者，同案被告石淑真於99年1 月29日偵查中證稱：只要把
    資料打上去，按列印，機器就會自己出來，也有護貝機，只
    要把資料放進去，機器就會自動轉動等語（見偵字第434 號
    卷第96頁至第97頁）；於100 年6 月14日本院審理證時證述
    ：98年12月6 日被告許家旗與李國方、林和宏一同來向上路
    租屋處，他們在沙發說話，與我沒有互動，嗣於98年12月8
    日林和宏再約我電腦教學，我先帶被告許家旗至向上路，我
    教的時候林和宏才來，被告許家旗站在我後面，林和宏坐在
    沙發；教學時先開機，桌面上就有程式，用滑鼠點進去，只
    要把資料打上去按列印，會列印出來，當時印在Ａ4 紙上，
    沒有套印身分證上（即本院卷(五)第35頁照片所示空白的身分
    證），因為林和宏怎麼可能浪費等語（見本院卷(六)第245 頁
    背面至第247 頁、第248 頁背面、第250 頁至背面）；同案
    被告李國方於100 年6 月28日本院審理時證稱：我雖然有將
    如附表七所示之物品搬至被告許家旗之住處，但因為我沒有
    底稿，而無法接手，該底稿即為如本院卷(五)第35頁照片所示
    ；偽造國民身分證、健保卡的底稿是林和宏提供的，一張底
    稿要6,000 元，沒有其他門路可以拿到底稿等語（見本院卷
    (六)第305 頁背面至第306 頁背面、第307 頁背面），顯然同
    案被告石淑真僅教導被告許家旗如何將資料輸入電腦，而列
    印在空白Ａ4 紙上，並未教導被告許家旗如何套印本院卷(五)
    第35頁照片所示空白身分證上，及如何護貝。參以本案在同
    案被告李國方將如附表七編號1 至2 所示列表機及機具各1
    台放置在被告許家旗位於彰化市○○路○段43巷6 號公司，
    並未放置空白身分證或護背機等工具，足見被告許家旗僅學
    會如何將資料轉入電腦內，並未學會如何套印在空白身分證
    上及如何護背，既然被告許家旗尚未學會整個製作假證件之
    過程，同案被告蔡吉銘、陳新火、鄭以徽、何思葦，冒用如
    附表一所示被冒名者之身分向金融機構開戶，所持用套印有
    渠等相片之虛偽證件，被告許家旗是否參與製作過程，顯有
    疑問。因此，被告許家旗辯稱：我沒有參與本案製作假證件
    之過程等語，並非無據。則本案在無其他確切證據足證被告
    許家旗有參與本案製作假證件之行為，自不得僅以被告許家
    旗於上開時、地學習製作假證件，即推論其有參與本案製作
    假證件之行為，遽為被告許家旗必有共同參與本案偽造文書
    等犯行之推論。
(3)、參諸證人李國方於本院審理時證稱：「（確定98年12月6 日
    有帶許家旗到向上路看他們製作？）應該有。」「（當初你
    帶許家旗去的目的就是要去學製作假證件？）我記得那天有
    帶他去喝酒，有跟他談過做證件的事情，他不要。」「（為
    何他第二次跟人家聯絡又去向上路學？）當時我有騙他過去
    那裡。」「（為何說是騙？）當時他也怕。」「（是否是先
    哄他過去學？）應該是。」「（你要許家旗去學，當時有無
    談到如何分工，或如何分配利益？）沒有。」等語（見本院
    卷(六)第308 頁至背面），可知被告許家旗雖於上時、地學習
    製作假證件，然尚未與同案被告李國方形成共同偽造文書等
    犯行之犯意聯絡或其等如何為偽造文書等行為之分工。此外
    ，同案被告蔡吉銘、陳新火、鄭以徽、何思葦，持用套印有
    渠等相片之虛偽證件，冒用如附表一所示被冒名者之身分向
    金融機構開戶之時間，除附表一編號9 所示之時間，餘均在
    98年12月8 日之前，前已敘明，斯時被告許家旗尚未學習製
    作假證件，則被告許家旗與同案被告李國方究竟有無形成共
    同偽造文書等犯行之犯意聯絡，自非無疑，雖被告許家旗於
    上開時、地學習製作假證件，而知悉同案被告李國方之企圖
    雖屬無可置疑之事實，惟被告許家旗於法律上並無任何阻止
    同案被告李國方之犯行之義務，尚難以被告許家旗於上開時
    、地學習製作假證件，即推定被告許家旗就他人偽造文書等
    行為之構成要件犯行具備犯意聯絡，且視該他人行為為自己
    行為。此外，本案遍查全部卷證資料，尚無其他積極證據可
    資證明被告許家旗與同案被告李國方間究竟如何形成共同偽
    造文書等犯行之犯意聯絡或其等如何為偽造文書等行為之分
    工，自不得僅以被告許家旗於上開時、地學習製作假證件，
    即遽而推論被告許家旗與同案被告李國方間有偽造文書等犯
    行之犯意聯絡。
４、至於，公訴人所提出同案被告林和宏所使用行動電話門號00
    000000000 號如附表三編號1 至9 所示之通訊監察譯文，而
    認被告許家旗有參與本件犯行，然觀諸如附表三編號1 至9
    所示之通訊監察譯文內容，均係同案被告林和宏分別與同案
    被告李國方及石淑真對答，實與被告許家旗無涉，且通訊監
    察譯文所載日期為98年12月6 日、7 日，均在被告許家旗於
    98年12月8 日前往同案被告林和宏位於臺中市○○路○ 段15
    號12樓之9 承租處，由同案被告石淑真教導如何製作假證件
    之前，如附表三編號1 至9 所示之通訊監察譯文，無從為不
    利被告許家旗之認定。此外，如附表三編號10所示之通訊監
    察譯文，固係同案被告林和宏與被告許家旗之對話，觀諸卷
    附同案被告林和宏所持用門號0000000000號行動電話，於98
    年12月16日16時25分與被告許家旗所持用門號0000000000號
    行動電話之通訊監察譯文記載：「A （林和宏）：我之前麻
    煩你做雷射切割好了嗎？B （被告許家旗）：雷射切割。A
    ：嗯啊！小數字那個有沒有。B ：嗯，【你誰】。A ：我的
    電話你不是有抄。B ：喔！說禮拜三啦！【我明天打電話問
    看看】。」，依此對話觀之，僅言及雷射切割，且被告許家
    旗仍需再詢問他人，並未提及如何製作假證件，或已完成製
    作假證件直接關聯之用語，亦無從以此遽認被告許家旗有參
    與本件之犯行，附此敘明。又，公訴人請求傳訊同案被告林
    和宏部分，因案經本院發布通緝，有臺灣高等法院被告林和
    宏前案紀錄表附卷可參（見本院卷(六)第253 頁），則同案被
    告林和宏無到庭之可能，並經本院傳喚未到，顯無法傳喚到
    案，併此敘明。
(三)、綜上，依同案被告林和宏、石淑真、李國方上開陳述，至多
    亦僅足證明被告許家旗雖於上開時、地學習製作假證件。但
    既乏證據足證被告許家旗就同案被告李國方偽造文書等行為
    ，有於事前為犯罪之合謀或於犯罪時為實行構成要件行為之
    分擔，自難僅以被告許家旗於上開時、地學習製作假證件之
    客觀事實，即遽邇推論被告許家旗與同案被告李國方事前合
    謀共同偽造文書等犯行，則公訴人所提出之證據，不足為被
    告許家旗有罪之積極證明，其指出證明之方法，亦無從說服
    法院形成被告許家旗有罪之心證。此外，復查無其他積極確
    切證據，足認被告許家旗有何公訴人所指之偽造文書等犯行
    ，基於無罪推定之原則，應為被告許家旗無罪判決之諭知。
據上論斷，應依刑事訴訟法第301 條第1 項，判決如主文。
本案經檢察官陳宜君到庭執行職務。
中    華    民    國   100    年    7     月    12    日
                  刑事第二庭  審判長法  官  陳定國
                                    法  官  周欣怡
                                    法  官  文昌
以上正本證明與原本無異。
如不服本判決應於收受本判決後10日內向本院提出上訴書狀，並
應敘述具體理由，如未敘述上訴理由者，應於上訴期間屆滿後20
日內補提理由書狀於本院（均須按他造當事人之人數附繕本）「
切勿逕送上級法院」。
                                    書記官  張簡純靜
中    華    民    國   100    年    7     月    12    日
附表一：（即原起訴書附表五）
 ┌──┬──────┬────────┬───────────────────────┐
 │編號│設 立 時 間 │設 立 銀 行     │帳戶號碼                                      │
 ├──┼──────┼────────┼───────────────────────┤
 │1   │98年10月12日│臺北富邦商業銀行│000-000-000000號（不詳男子冒用黃熙林名義開戶）│
 │    │            │股份有限公司前鎮│                                              │
 │    │            │分行（黃熙林名義│                                              │
 │    │            │）              │                                              │
 ├──┼──────┼────────┼───────────────────────┤
 │2   │98年10月12日│華南商業銀行仁武│000-000-000000號（不詳男子冒用陳忠和名義開戶）│
 │    │            │分行（陳忠和名義│                                              │
 │    │            │）              │                                              │
 ├──┴──────┴────────┴───────────────────────┤
 │(1)、被害人謝宜珊因誤信偽稱雲林縣警察局、書記官劉文凱、檢察官黃熙林、事務官陳忠和來電│
 │    通知其涉嫌金融詐欺案件，須將存款提出並匯至司法監管帳戶，以利檢警調查，致陷於錯誤│
 │    ，故於98年10月27日12時許，提領38萬5000元並存入至上開000-000-000000帳戶內。      │
 │(2) 、被害人謝宜珊因誤信偽稱雲林縣警察局、書記官劉文檢察官黃熙林、事務官陳忠和來電通 │
 │   知其涉嫌金融詐件，須將存款提出並匯至司法監管帳戶，以利檢警調，致陷於錯誤，故於98 │
 │   年10月27日匯款14萬6000元至上開000-000-000000號帳戶內。                           │
 ├──┬──────┬────────┬───────────────────────┤
 │3   │98年10月27日│第一商業銀行佳里│000-000-00000 號（陳新火冒用鄭清安名義開戶）  │
 │    │            │分行            │                                              │
 │    │            │（鄭清安名義）  │                                              │
 ├──┴──────┴────────┴───────────────────────┤
 │被害人王婷儀因誤信電話中假冒檢察官之人謊稱其身分證遭人冒用而帳戶遭人頭洗錢犯罪，須將│
 │存款提出並匯至指定帳戶內，以利檢警調查，致陷於錯誤，故於98年10月30日提領25萬元並存入│
 │至上開帳戶內。                                                                      │
 ├──┬──────┬────────┬───────────────────────┤
 │4   │98年10月27日│第一商業銀行金城│000-000-00000 號（陳新火冒用龔百陽名義開戶）  │
 │    │            │分行            │                                              │
 │    │            │（龔百陽名義）  │                                              │
 ├──┴──────┴────────┴───────────────────────┤
 │被害人洪君融因誤信電話中假冒桃園縣警官之人謊稱其名義遭人拿去當人頭帳戶使用，須將存款│
 │提出並匯至指定帳戶內，以利檢警調查，致陷於錯誤，故於98年10月30日15時許前往彰化銀行鹿│
 │港分行提領40萬元現金並存入至上開帳戶內。                                            │
 ├──┬──────┬────────┬───────────────────────┤
 │5   │98年10月26日│陽信商業銀行木柵│000-000-000000號（蔡吉銘冒用何嘉豪名義開戶）  │
 │    │            │分行            │                                              │
 │    │            │（何嘉豪名義）  │                                              │
 ├──┴──────┴────────┴───────────────────────┤
 │被害人游振興因誤信自稱係PCHOME購物網站及遠東商業銀行信用卡部門的客服人員謊稱其先前於│
 │PCHOME購物網站時因分期付款設定方式有誤，需至提款機操作更正，故於98年11月7 日22時07分│
 │許，操作自動櫃員機，匯款2 萬9989元至位於台北市○○區○○路三段96號之陽信商業銀行木柵│
 │分行000000000000號帳戶內。                                                          │
 ├──┬──────┬────────┬───────────────────────┤
 │6   │98年10月26日│臺北富邦商業銀行│000000000000號（蔡吉銘冒用黃向豪名義開戶）    │
 │    │            │股份有限公司保生│                                              │
 │    │            │分行            │                                              │
 │    │            │（黃向豪名義）  │                                              │
 ├──┴──────┴────────┴───────────────────────┤
 │被害人林映均因誤信假冒警員及書記官童榮太之人謊稱其名義遭人拿去當人頭帳戶使用，須將存│
 │款提出並匯至指定帳戶內，以利檢警調查，致陷於錯誤，故於98月11日4 日13時許以無摺存款方│
 │式存入18萬元現金至上開帳戶內。                                                      │
 ├──┬──────┬────────┬───────────────────────┤
 │7   │98年11月27日│星展商業銀行    │000-000000000000號（鄭以徽冒用林彤恩名義開戶）│
 │    │            │鼓山分行        │                                              │
 │    │            │（林彤恩名義）  │                                              │
 ├──┴──────┴────────┴───────────────────────┤
 │被害人鄭如玲因誤信假冒新竹派出所警員之人謊稱其名義遭人拿去不法使用，須將存款提出並匯│
 │至指定帳戶內，以利檢警調查，致陷於錯誤，旋即於98年12月17日將存款提出，其中一次存入40│
 │萬元至上開帳戶內。                                                                  │
 ├──┬──────┬────────┬───────────────────────┤
 │8   │98年12月15日│合作金庫商業銀行│000-0000000000000 號（何思葦冒用胡純鳳名義開戶│
 │    │（起訴書誤載│鼓山分行        │）                                            │
 │    │98年12月7 日│（胡純鳳名義）  │                                              │
 │    │）          │                │                                              │
 ├──┴──────┴────────┴───────────────────────┤
 │被害人蘇昱蓁因誤信99年1月14日上午11時58分假冒新竹地檢署書記官之人謊稱其名義遭人拿去 │
 │當人頭帳戶使用，須將存款提出並匯至指定帳戶內，以利檢警調查，致陷於錯誤，故於99年1 月│
 │14日日存入26萬1000元至上開帳戶內。                                                  │
 ├──┬──────┬────────┬───────────────────────┤
 │9   │98年12月7日 │三信商業銀行股份│000-0000000000號（陳新火冒用陳昭德名義開戶）  │
 │    │            │有限公司        │                                              │
 │    │            │（陳昭德名義）  │                                              │
 ├──┴──────┴────────┴───────────────────────┤
 │被害人薛雨青因誤信假冒警員之人謊稱其名義遭人拿去當人頭帳戶使用，須將存款提出並匯至指│
 │定帳戶內，以利檢警調查，致陷於錯誤，於98年12月31日前往臺南縣永康市○○路世華商業銀行│
 │匯款80萬221 元至上開帳戶內；另匯款1,170,476 元至台中二信大智分行帳號000000000000    │
 │94號帳戶（未據偵查起訴）。                                                          │
 ├──┬──────┬────────┬───────────────────────┤
 │10  │98年11月26日│臺中商業銀行南豐│000-000000000000號（陳新火冒用陳昭德名義開戶）│
 │    │            │原分行          │                                              │
 │    │            │（陳昭德名義）  │                                              │
 ├──┴──────┴────────┴───────────────────────┤
 │被害人李麗萍因誤信假冒新竹地檢檢察官、書記官之人謊稱其名義遭人拿去當人頭帳戶使用，須│
 │凍結帳戶將存款提出並匯至指定帳戶內，以利檢警調查，致陷於錯誤，於98年12月30日匯款19萬│
 │元至上開帳戶內。                                                                    │
 └──────────────────────────────────────────┘
附表二：同案被告林和宏持用門號0000000000號行動電話通話監
        察譯文
┌─┬────┬─────┬──┬─────┬──────────────┬────┐
│編│通話時間│監察號碼  │發話│非監察號碼│譯文內容                    │備註    │
│號│        │（A ）    │方向│（B ）    │                            │        │
├─┼────┼─────┼──┼─────┼──────────────┼────┤
│1 │98.12.06│0000000000│→  │0000000000│B ：喂。                    │99偵字第│
│  │19:45:26│胖哥、小胖│    │女（石淑真│A ：到了嗎？                │434 號卷│
│  │        │（林和宏）│    │）        │B ：嗯。                    │第109 頁│
│  │        │          │    │          │A ：我跟你講，你昨天完成幾個│        │
│  │        │          │    │          │    。                      │        │
│  │        │          │    │          │B ：十一。                  │        │
│  │        │          │    │          │A ：等一下會有進去，就是阿國│        │
│  │        │          │    │          │    他那邊會帶一個人，他學長│        │
│  │        │          │    │          │    吧！要去學，那沒關係，因│        │
│  │        │          │    │          │    為你今天要忙，你就忙你的│        │
│  │        │          │    │          │    ，我也會進去，然後讓他在│        │
│  │        │          │    │          │    旁看就好，讓他自己去看，│        │
│  │        │          │    │          │    因為今天也沒時間教他，未│        │
│  │        │          │    │          │    完成部份，你就先收好。  │        │
│  │        │          │    │          │B ：嗯，他們什麼時候要到。  │        │
│  │        │          │    │          │A ：該等一下吧！他剛才有跟我│        │
│  │        │          │    │          │    聯絡，等一下我會跟他一起│        │
│  │        │          │    │          │    進去。                  │        │
│  │        │          │    │          │B ：好。                    │        │
│  │        │          │    │          │A ：我跟你講，你今天是，看狀│        │
│  │        │          │    │          │    況，等一下我進再跟你講，│        │
│  │        │          │    │          │    看是要用二次還是四次。  │        │
│  │        │          │    │          │B ：好。                    │        │
├─┼────┼─────┼──┼─────┼──────────────┼────┤
│2 │98.12.07│0000000000│→  │0000000000│A ：你在家還是新家。        │99偵字第│
│  │21:51:33│胖哥、小胖│    │女（石淑真│B ：在家啊！                │434 號卷│
│  │        │（林和宏）│    │）        │A ：明天下午一點到新家可以嗎│第111 頁│
│  │        │          │    │          │    ？                      │        │
│  │        │          │    │          │B ：應該可以。              │        │
│  │        │          │    │          │A ：就是電腦教學。          │        │
│  │        │          │    │          │B ：教到幾點。              │        │
│  │        │          │    │          │A ：一點到四點左右吧！      │        │
│  │        │          │    │          │B ：好。                    │        │
│  │        │          │    │          │A ：那我們明天中午一點。    │        │
│  │        │          │    │          │B ：喔！                    │        │
│  │        │          │    │          │A ：到時候跟他約在全家你在帶│        │
│  │        │          │    │          │    他。                    │        │
│  │        │          │    │          │B ：那個全家。              │        │
│  │        │          │    │          │A ：不是我去的那家，不是可以│        │
│  │        │          │    │          │    玩轉轉樂那家，檳榔攤對面│        │
│  │        │          │    │          │    這家。                  │        │
│  │        │          │    │          │B ：好。                    │        │
└─┴────┴─────┴──┴─────┴──────────────┴────┘
附表三：同案被告林和宏持用門號0000000000號行動電話通話監
        察譯文
┌─┬────┬─────┬──┬─────┬──────────────┬────┐
│編│通話時間│監察號碼  │發話│非監察號碼│譯文內容                    │備註    │
│號│        │（A ）    │方向│（B ）    │                            │        │
├─┼────┼─────┼──┼─────┼──────────────┼────┤
│1 │98.11.28│0000000000│→  │0000000000│A：我今天去沒有看到機器。   │99偵字第│
│  │17:12:56│老闆阿國  │    │胖哥、小胖│B：搬完了哦。               │434 號卷│
│  │        │阿豪      │    │（林和宏）│A：嘿。                     │第109 頁│
│  │        │          │    │          │B：不管有沒有的全搬完是不是 │        │
│  │        │          │    │          │    ？                      │A ：李國│
│  │        │          │    │          │A：嘿阿。                   │    方  │
│  │        │          │    │          │B：那就是她們搬去了。       │B ：小胖│
│  │        │          │    │          │A：我打電話去說沒有搬。     │C ：阿豪│
│  │        │          │    │          │B：那是誰搬的？             │        │
│  │        │          │    │          │A：他去看，星期四就沒有了。 │        │
│  │        │          │    │          │B：誰還有鑰匙？             │        │
│  │        │          │    │          │A：你跟他，沒人有鑰匙了。   │        │
│  │        │          │    │          │B：不對，我星期五才去的，沒 │        │
│  │        │          │    │          │   有哦，昨天是星期幾？昨天 │        │
│  │        │          │    │          │   是星期五嗎？             │        │
│  │        │          │    │          │C：嘿阿，他說星期四晚上，阿 │        │
│  │        │          │    │          │   裕說機器先拿去保管好了， │        │
│  │        │          │    │          │   叫包仔先拿去保管，意思就 │        │
│  │        │          │    │          │   是我們朋友現在不方便，他 │        │
│  │        │          │    │          │   說星期五要去搬機器，就都 │        │
│  │        │          │    │          │   不見了。                 │        │
│  │        │          │    │          │B：不對。                   │        │
│  │        │          │    │          │C：那是包仔剛才說的。       │        │
│  │        │          │    │          │B：你有去看嗎？             │        │
│  │        │          │    │          │C：我有去看啊。             │        │
│  │        │          │    │          │B：你有進去看哦             │        │
│  │        │          │    │          │C：藥水都不見，不像是遭小偷 │        │
│  │        │          │    │          │   。                       │        │
│  │        │          │    │          │B：我跟你說，健保機我搬走的 │        │
│  │        │          │    │          │   ，工具箱的藥水是我拿的， │        │
│  │        │          │    │          │   大隻的部分還是在那裡，其 │        │
│  │        │          │    │          │   他的還在。               │        │
│  │        │          │    │          │C：就是沒有了。             │        │
│  │        │          │    │          │B：那是有人搬的。           │        │
│  │        │          │    │          │C：那一邊，宣民有說要去搬哦 │        │
│  │        │          │    │          │   。                       │        │
│  │        │          │    │          │B：他們搬走的，不要聽他們亂 │        │
│  │        │          │    │          │   講 。                    │        │
│  │        │          │    │          │C：包仔說沒有，宣民有可能嗎 │        │
│  │        │          │    │          │   ？                       │        │
│  │        │          │    │          │B：他們說沒有就沒有嗎       │        │
│  │        │          │    │          │   ？                       │        │
│  │        │          │    │          │C：我再打給宣民。           │        │
│  │        │          │    │          │B：你就說打死都沒有搬。我等 │        │
│  │        │          │    │          │   一下會打給阿裕說，說你們 │        │
│  │        │          │    │          │   也沒搬。                 │        │
│  │        │          │    │          │C ：好。                    │        │
├─┼────┼─────┼──┼─────┼──────────────┼────┤
│2 │98.12.06│0000000000│→  │0000000000│B：喂。                     │99偵字43│
│  │23:03:23│胖哥、小胖│    │女（石淑真│A：我跟你說，他們二個先下來 │4 號卷  │
│  │        │（林和宏）│    │）        │   ，先下來休息，你好了再打 │第110 頁│
│  │        │          │    │          │   給我。                   │        │
│  │        │          │    │          │B：現在喔。                 │        │
│  │        │          │    │          │A：嗯。                     │        │
│  │        │          │    │          │B：好。                     │        │
├─┼────┼─────┼──┼─────┼──────────────┼────┤
│3 │98.12.07│0000000000│→  │0000000000│A：喂。                     │99偵字第│
│  │00:46:03│胖哥（林和│    │女（石淑真│B：你說他們幾份。           │434 號卷│
│  │        │宏）      │    │）        │A：六份啊！阿本二份啊！     │第67頁  │
│  │        │          │    │          │B：那有，你知道阿國幾份嗎？ │        │
│  │        │          │    │          │A：幾份。                   │        │
│  │        │          │    │          │B：阿國十份                 │        │
│  │        │          │    │          │A：他五個人一人二份是不是。 │        │
│  │        │          │    │          │B：沒有，有一個三份、一個二 │        │
│  │        │          │    │          │   份、一個二份。           │        │
│  │        │          │    │          │A：這樣七份。               │        │
│  │        │          │    │          │B：然後女生。               │        │
│  │        │          │    │          │A：女生怎樣。               │        │
│  │        │          │    │          │B：女生一件、一件這樣是十份 │        │
│  │        │          │    │          │   ，我現在已經做好三件了。 │        │
│  │        │          │    │          │A：三份做好了。             │        │
│  │        │          │    │          │B：不是啦！我看到就不想做了 │        │
│  │        │          │    │          │   。                       │        │
│  │        │          │    │          │A：你自己抽一份掉啊！       │        │
│  │        │          │    │          │B：另外呢？                 │        │
│  │        │          │    │          │A：你看住址啊！住址三份都是 │        │
│  │        │          │    │          │   在一起嗎？               │        │
│  │        │          │    │          │B：桃園、台北。             │        │
│  │        │          │    │          │A：另外一份呢？             │        │
│  │        │          │    │          │B：也是台北。               │        │
│  │        │          │    │          │A；如果你用二次要搞很久嗎？ │        │
│  │        │          │    │          │B：不是搞很久，你說六件就六 │        │
│  │        │          │    │          │   件啊！為什麼變這樣，講話 │        │
│  │        │          │    │          │   不算話。                 │        │
│  │        │          │    │          │A：我沒注意看，你看能完成你 │        │
│  │        │          │    │          │   就完成，不能完成的話，如 │        │
│  │        │          │    │          │   果你太累的話，你就做孤人 │        │
│  │        │          │    │          │   ，能完成多少算多少，你累 │        │
│  │        │          │    │          │   了就休息，完成的帶出來給 │        │
│  │        │          │    │          │   我就可以。               │        │
│  │        │          │    │          │B：喔！                     │        │
│  │        │          │    │          │A：你就二次處理就好了。     │        │
│  │        │          │    │          │B：二次不一樣啊！前面是四次 │        │
│  │        │          │    │          │   。                       │        │
│  │        │          │    │          │A：做二次的不行嗎？         │        │
│  │        │          │    │          │B：不是啊！你剛一開始交代我 │        │
│  │        │          │    │          │   做四次。                 │        │
│  │        │          │    │          │A：沒關 係，你就做二次。    │        │
│  │        │          │    │          │B：問題是東西會不一樣。     │        │
│  │        │          │    │          │A：你就個人有沒有，做二次沒 │        │
│  │        │          │    │          │   關 係啦！你聽我的做二次。│        │
│  │        │          │    │          │B：喔！                     │        │
│  │        │          │    │          │A：你就做二次就對了，你不要 │        │
│  │        │          │    │          │   管他不一樣，我剛不是交代 │        │
│  │        │          │    │          │   你做二次，其他的不要管。 │        │
│  │        │          │    │          │B：可是你剛講已經來不及了。 │        │
│  │        │          │    │          │A：我知道，你做了就做了，你 │        │
│  │        │          │    │          │   現在還沒做的，你做二次就 │        │
│  │        │          │    │          │   好。                     │        │
│  │        │          │    │          │B：好。                     │        │
├─┼────┼─────┼──┼─────┼──────────────┼────┤
│4 │98.12.07│0000000000│←  │00-0000000│A：喂，幾號。               │99偵字43│
│  │02:06:01│胖哥、小胖│    │5老闆阿國 │B：213。                    │4 號卷第│
│  │        │（林和宏）│    │          │A：好，我知。               │110 頁  │
├─┼────┼─────┼──┼─────┼──────────────┼────┤
│5 │98.12.07│0000000000│→  │0000000000│B：喂。                     │99偵字43│
│  │02:11:23│胖哥、小胖│    │女（石淑真│A：你到五點左右，有多少算多 │4 號卷第│
│  │        │（林和宏）│    │）        │    少先給我，好不好，五點之│110 頁  │
│  │        │          │    │          │    前有多少算多少，全部拿出│        │
│  │        │          │    │          │    來給我。                │        │
│  │        │          │    │          │B：好。                     │        │
├─┼────┼─────┼──┼─────┼──────────────┼────┤
│6 │98.12.07│0000000000│←  │0000000000│A：喂。                     │99偵字43│
│  │04:40:22│胖哥、小胖│    │女（石淑真│B：條子跟光碟要拿嗎？       │4 號卷第│
│  │        │（林和宏）│    │）        │A：不用，條子要。你現在都完 │110 頁  │
│  │        │          │    │          │   了喔！                   │        │
│  │        │          │    │          │B：八件。                   │        │
│  │        │          │    │          │A：如果另外二件一起要多久。 │        │
│  │        │          │    │          │B：一小時吧！               │        │
│  │        │          │    │          │A：你會不會累。             │        │
│  │        │          │    │          │B：還好，如果你要二件一起用 │        │
│  │        │          │    │          │   ，我就弄給仔啊！         │        │
│  │        │          │    │          │A：好，我等你。             │        │
│  │        │          │    │          │B：好。                     │        │
├─┼────┼─────┼──┼─────┼──────────────┼────┤
│7 │98.12.07│0000000000│←  │0000000000│A：喂。                     │99偵字43│
│  │17:33:43│胖哥、小胖│    │男        │B：胖哥                     │4 號卷第│
│  │        │（林和宏）│    │          │A：嗯                       │111 頁  │
│  │        │          │    │          │B：那個卡明天才有辦法。     │        │
│  │        │          │    │          │A：那禮拜三能動嗎？         │        │
│  │        │          │    │          │B：明天卡應該可以收齊。     │        │
│  │        │          │    │          │A：明天收齊，禮拜三動的了嗎 │        │
│  │        │          │    │          │   ？                       │        │
│  │        │          │    │          │B：明天卡收齊帳號開下去就能 │        │
│  │        │          │    │          │   動了。                   │        │
│  │        │          │    │          │A：我們就是有幾個帳號就先幾 │        │
│  │        │          │    │          │   個這樣。                 │        │
│  │        │          │    │          │B：對啊！他們就是明天集中拿 │        │
│  │        │          │    │          │   給我。                   │        │
│  │        │          │    │          │A：好啦!                    │        │
│  │        │          │    │          │B：我晚點再看怎樣。         │        │
│  │        │          │    │          │A：好。                     │        │
├─┼────┼─────┼──┼─────┼──────────────┼────┤
│8 │98.12.07│0000000000│→  │00-0000000│A：喂。                     │99偵字43│
│  │20:49:07│胖哥、小胖│    │54老闆阿國│B：昨天吃燒買那裹嗎?        │4 號卷第│
│  │        │（林和宏）│    │          │A：那個我要跟你見面，另外你 │111 頁  │
│  │        │          │    │          │   學長不用出來，今天不用。 │        │
│  │        │          │    │          │B：他跟我一起。             │        │
│  │        │          │    │          │A：在一起就在一起，沒關係， │        │
│  │        │          │    │          │   你多久到。               │        │
│  │        │          │    │          │B：半小時。                 │        │
│  │        │          │    │          │A：好，半小時在那裹，今天用 │        │
│  │        │          │    │          │   的好嗎？                 │        │
│  │        │          │    │          │B：過去再說。               │        │
│  │        │          │    │          │A：好。                     │        │
├─┼────┼─────┼──┼─────┼──────────────┼────┤
│9 │98.12.07│0000000000│→  │00-0000000│A：我差不多一、二分鐘就到了 │99偵字43│
│  │21:32:47│胖哥、小胖│    │4老闆阿國 │。                          │4 號卷第│
│  │        │（林和宏）│    │          │B：我在全家這。             │111 頁  │
├─┼────┼─────┼──┼─────┼──────────────┼────┤
│10│98.12.16│0000000000│→  │0000000000│A：我之前麻煩你做雷射切割好 │99偵字33│
│  │16:25:38│胖哥、小胖│    │許家旗    │   了嗎？                   │8 號卷第│
│  │        │（林和宏）│    │          │B：雷射切割。               │12頁    │
│  │        │          │    │          │A ：嗯啊！小數字那個有沒有。│        │
│  │        │          │    │          │B ：嗯，你誰。              │        │
│  │        │          │    │          │A ：我的電話你不是有抄。    │        │
│  │        │          │    │          │B ：喔！說禮拜三啦！我明天打│        │
│  │        │          │    │          │    電話問看看。            │        │
└─┴────┴─────┴──┴─────┴──────────────┴────┘
附表四：在同案被告李國方車牌號碼9309-PS 號自小客車內及同
        案被告鄭以徽身上所扣得之物
┌──┬──────────────────┬───┬────┬────┐
│編號│扣案物名稱                          │數量  │保管字號│所有權人│
├──┼──────────────────┼───┼────┼────┤
│1   │NOKIA 牌行動電話（含門號0000000000號│1 支  │99年度保│李國方  │
│    │SIM 卡1 張）（見本院卷(五)第70頁至第72│      │管字第26│        │
│    │頁）                                │      │7 號    │        │
├──┼──────────────────┼───┼────┼────┤
│2   │NOKIA 牌行動電話（含門號0000000000號│1 支  │同上    │同上    │
│    │SIM 卡1 張）（見本院卷(五)第70頁至第72│      │        │        │
│    │頁）                                │      │        │        │
├──┼──────────────────┼───┼────┼────┤
│3   │SAMSUNG 牌行動電話（含門號0000000000│1 支  │同上    │同上    │
│    │號SIM 卡1 張）（見本院卷(五)第70頁至第│      │        │        │
│    │72頁）                              │      │        │        │
├──┼──────────────────┼───┼────┼────┤
│4   │偽造「林彤恩」國民身分證（見本院卷(五)│1 張  │同上    │同上    │
│    │第76頁至第77頁）                    │      │        │        │
├──┼──────────────────┼───┼────┼────┤
│5   │變造「林彤恩」全民健康保險卡（見本院│1 張  │同上    │同上    │
│    │卷(五)第76頁至第77 頁）               │      │        │        │
├──┼──────────────────┼───┼────┼────┤
│6   │鄭以徽數位影像光碟片（見本院卷(五)第73│1 片  │同上    │鄭以徽  │
│    │頁）                                │      │        │        │
├──┼──────────────────┼───┼────┼────┤
│7   │NOKIA 牌行動電話（含門號0000000000SI│1 支  │99年度保│鄭以徽  │
│    │M 卡1 張）（見本院卷(五)第61頁至第63頁│      │管字第27│        │
│    │）                                  │      │1 號    │        │
├──┼──────────────────┼───┼────┼────┤
│8   │變造「陳昭德」國民身分證（見本院卷(五)│1 張  │99年度保│陳新火  │
│    │第78頁至第79頁）                    │      │管字第  │        │
│    │                                    │      │267 號  │        │
├──┼──────────────────┼───┼────┼────┤
│9   │偽造「陳昭德」全民健康保險卡（見本院│1 張  │同上    │同上    │
│    │卷(五)第78頁至第79頁）                │      │        │        │
├──┼──────────────────┼───┼────┼────┤
│10  │陳新火數位影像光碟片（見本院卷(五)第73│1 片  │同上    │同上    │
│    │頁）                                │      │        │        │
├──┼──────────────────┼───┼────┼────┤
│11  │變造「李承昌」全民健康保險卡（見本院│1 張  │同上    │李國方  │
│    │卷(五)第81頁至第82頁）                │      │        │        │
├──┼──────────────────┼───┼────┼────┤
│12  │江茂經、張智嵐、李世偉、何明廣、蕭百│10張  │同上    │同上    │
│    │鈞、李世偉、廖進生、吳奕興、塗得堯、│      │        │        │
│    │孫敬翔等人之身分證（見本院卷(五)第87頁│      │        │        │
│    │至第88頁）                          │      │        │        │
├──┼──────────────────┼───┼────┼────┤
│13  │陳炫妏身分證1 張、陳炫妏全民健康保險│4 張  │同上    │同上    │
│    │卡3 張（見本院卷(五)第83頁至第84頁、第│      │        │        │
│    │89頁）                              │      │        │        │
├──┼──────────────────┼───┼────┼────┤
│14  │塗得堯、廖進生、江茂經、張智嵐、吳思│16張  │同上    │同上    │
│    │宇、曾淑麗、羅名岳、賴禹方、張蟬侑、│      │        │        │
│    │張志豪、吳奕興、賴均翰、陳裕勛、薛＊│      │        │        │
│    │俊等14張全民健康保險卡；江和田全民健│      │        │        │
│    │康保險卡2 張（見本院卷(五)第83頁至第84│      │        │        │
│    │頁、第89頁至第90頁）                │      │        │        │
├──┼──────────────────┼───┼────┼────┤
│15  │SAMSUNG 牌行動電話（含門號0000000000│1 支  │同上    │李國方  │
│    │號SIM 卡1 張）（見本院卷(五)第70頁至第│      │        │        │
│    │72頁）                              │      │        │        │
├──┼──────────────────┼───┼────┼────┤
│16  │電話儲值卡（見本院卷(五)第86頁）      │9 張  │同上    │同上    │
├──┼──────────────────┼───┼────┼────┤
│17  │新臺幣（仟元）                      │12張  │同上    │同上    │
├──┼──────────────────┼───┼────┼────┤
│18  │楊玉貞、亓大緯、周恆志、何明廣（駕駛│4 張（│同上    │同上    │
│    │執照）（見本院卷(五)第85頁）          │扣押物│        │        │
│    │                                    │品目錄│        │        │
│    │                                    │表誤載│        │        │
│    │                                    │為6 張│        │        │
├──┼──────────────────┼───┼────┼────┤
│19  │電話號碼抄寫紙張                    │5 張  │見偵字第│同上    │
│    │                                    │      │6250號卷│        │
│    │                                    │      │第27頁  │        │
└──┴──────────────────┴───┴────┴────┘
附表五：在同案被告何思葦及鄭以徽位於臺中市○○路50號8 樓
        之8 住處所扣得之物
┌──┬──────────────────┬───┬────┬────┐
│編號│扣案物名稱                          │數量  │保管字號│所有權人│
├──┼──────────────────┼───┼────┼────┤
│1   │偽造「胡純鳳」國民身分證身分證（見本│1 張  │99年度保│何思葦  │
│    │院卷(五)第66頁至第67頁）              │      │管字第27│        │
│    │                                    │      │1 號    │        │
├──┼──────────────────┼───┼────┼────┤
│2   │變造「胡純鳳」全民健康保險卡（見本院│1 張  │同上    │何思葦  │
│    │卷(五)第66頁至第67頁）                │      │        │        │
├──┼──────────────────┼───┼────┼────┤
│3   │Sony Ericsson 牌行動電話（含門號0930│1 支  │同上    │何思葦  │
│    │182889號SIM 卡1 張（見本院卷(五)第61頁│      │        │        │
│    │至第63頁）                          │      │        │        │
├──┼──────────────────┼───┼────┼────┤
│4   │劉于筠身分證（見本院卷(五)第68頁至第  │1 張  │同上    │何思葦  │
│    │69頁）                              │      │        │        │
└──┴──────────────────┴───┴────┴────┘
附表六：在同案被告林和宏位於臺中市○○路○ 段15號12樓之9
        住處所扣得之物
┌──┬──────────────────┬───┬────┬────┐
│編號│扣案物名稱（照片之頁數）            │數量  │保管字號│所有權人│
├──┼──────────────────┼───┼────┼────┤
│1   │護背機 （見本院卷(五)第2 頁）         │1 台  │100 年度│林和宏  │
│    │                                    │      │保管字第│        │
│    │                                    │      │242 號  │        │
├──┼──────────────────┼───┼────┼────┤
│2   │彩色列表機（見本院卷(五)第5 頁）      │2 台  │同上    │同上    │
├──┼──────────────────┼───┼────┼────┤
│3   │電腦主機（見本院卷(五)第6 頁）        │2 台  │同上    │同上    │
├──┼──────────────────┼───┼────┼────┤
│4   │數字打印機（見本院卷(五)第9 頁）      │1 台  │同上    │同上    │
├──┼──────────────────┼───┼────┼────┤
│5   │膠膜1 包（見本院卷(五)第35頁）        │25片  │同上    │同上    │
├──┼──────────────────┼───┼────┼────┤
│6   │偽造證件人頭資料（見本院卷(五)第11頁至│16張  │同上    │同上    │
│    │第26頁）                            │      │        │        │
├──┼──────────────────┼───┼────┼────┤
│7   │偽造身分證空白紙（見本院卷(五)第35頁）│43張（│同上    │同上    │
│    │                                    │扣押物│        │        │
│    │                                    │品目錄│        │        │
│    │                                    │表誤載│        │        │
│    │                                    │為35張│        │        │
│    │                                    │）    │        │        │
├──┼──────────────────┼───┼────┼────┤
│8   │偽造身分證半成品（見本院卷(五)第28頁）│1 張  │同上    │同上    │
├──┼──────────────────┼───┼────┼────┤
│9   │檢驗證件掃描器（見本院卷(五)第38頁）  │1 支  │同上    │同上    │
├──┼──────────────────┼───┼────┼────┤
│10  │鋼印機（見本院卷(五)第3 頁）          │3 台  │同上    │同上    │
├──┼──────────────────┼───┼────┼────┤
│11  │閘刀（見本院卷(五)第4 頁）            │3 台  │同上    │同上    │
├──┼──────────────────┼───┼────┼────┤
│12  │點震列表機（見本院卷(五)第7 頁）      │1 台  │同上    │同上    │
├──┼──────────────────┼───┼────┼────┤
│13  │變電器（見本院卷(五)第8 頁）          │1 台  │同上    │同上    │
├──┼──────────────────┼───┼────┼────┤
│14  │范書諱假身分證（見本院卷(五)第10頁）  │1 張  │同上    │同上    │
├──┼──────────────────┼───┼────┼────┤
│15  │盜刻官署印章（見本院卷(五)第35頁、第93│1 枚  │同上    │同上    │
│    │頁）                                │      │        │        │
├──┼──────────────────┼───┼────┼────┤
│16  │盜刻官印設計草圖（見本院卷(五)第36頁）│1 張  │同上    │同上    │
├──┼──────────────────┼───┼────┼────┤
│17  │偽造汽車駕照半成品（見本院卷(五)第29  │1 張  │同上    │同上    │
│    │頁）                                │      │        │        │
├──┼──────────────────┼───┼────┼────┤
│18  │偽造警察人員服務證空白用紙（見本院卷│5 張  │同上    │同上    │
│    │(五)第30頁至第34頁）                  │      │        │        │
├──┼──────────────────┼───┼────┼────┤
│19  │偽造證件人頭照片（見本院卷(五)第37頁）│4 張  │同上    │同上    │
├──┼──────────────────┼───┼────┼────┤
│20  │偽造汽車駕照空白用紙（見本院卷(五)第39│91張  │同上    │同上    │
│    │頁至第51頁）                        │      │        │        │
└──┴──────────────────┴───┴────┴────┘
附表七：李煥彬（即同案被告李國方之父親）依被告李國方之指
        示向警方所提出扣案物
┌──┬──────────────────┬───┬────┬────┐
│編號│扣案物名稱（照片之頁數）            │數量  │保管字號│所有權人│
├──┼──────────────────┼───┼────┼────┤
│1   │列表機（見本院卷(五)第91頁至第92頁）  │1 台  │99年度保│林和宏  │
│    │                                    │      │管字第27│        │
│    │                                    │      │2 號    │        │
├──┼──────────────────┼───┼────┼────┤
│2   │機具（見本院卷(五)第91頁至第92頁）    │1 台  │同上    │林和宏  │
└──┴──────────────────┴───┴────┴────┘